【裁判字號】    89,易,4499
【裁判日期】    900302
【裁判案由】    詐欺
【裁判全文】
臺灣高雄地方法院刑事判決                        八十九年度易字第四四九九號
    公  訴  人  臺灣高雄地方法院檢察署檢察官
    被      告  甲○○
右列被告因詐欺案件，經檢察官提起公訴（八十九年度偵字第二五五八號），本院
判決如左：
    主  文
甲○○無罪。
    理  由
一、公訴意旨略以：被告甲○○意圖為自己不法之所有，於民國八十九年八月八日下
    午十四時十五分許，至高雄市前金區○○○路一五六號神腦國際通訊行，向店員
    即被害人乙○○佯稱欲選購行動電話，致被害人不疑有他，拿出ＮＯＫＩＡ８２
    １０型及ＭＯＴＯＲＯＬＡＶ３６８８型二只供被告選購，經談妥價格後，由被
    害人將該行動電話交與被告，被告乃聲稱身上無足夠現金，表示欲以信用卡刷卡
    購買，嗣乘被害人忙於接洽送貨員時，即將該二支行動電話取走離去，因認被告
    涉有刑法第三百三十九條第一項之詐欺取財罪嫌。
二、按犯罪事實，應依證據認定之，無證據不得推定其犯罪事實。不能證明被告犯罪
    者，應諭知無罪之判決，刑事訴訟法第一百五十四條、第三百零一條第一項分別
    定有明文。又按刑法第三百三十九條第一項詐欺取財罪之成立，以意圖為自己或
    第三人不法之所有，以詐術使人陷於錯誤，而將本人或第三人之物交付為要件，
    最高法院四十六年臺上字第二六號著有判例可稽。
三、本件公訴人認被告涉有右揭犯嫌，無非以被告甲○○於右揭時、地向被害人乙○
    ○佯稱係欲選購行動電話，使被害人陷於錯誤而交付上開行動電二支予被告為主
    要論據。訊據被告甲○○就伊於上述時、地向被害人乙○○佯稱欲選購行動電話
    ，並乘被害人忙於接洽送貨員而不備之時，公然取走被害人尚未交付，僅取出供
    伊選購之行動電話二支等情，供承不諱；惟堅決否認有何詐欺情事，辯稱：伊當
    時並無付款，店員確未將行動電交付伊，當時係乘送貨員進入店內，被害人走過
    去與送貨員說話時，即奪取行動電話迅速離開該店，並自承係基於搶奪之犯意而
    為上開行為等語。
四、經查，被告甲○○係至上揭店內向被害人乙○○佯稱欲選購行動電話，經被害人
    取出系爭二支行動電話時，適有送貨員進入店內，被害人遂過去接洽送貨員，被
    告乃乘此被害人不備之時，公然奪取「未經被害人交付」之前揭行動電話，並迅
    速離去，核與被害人所證述情節相符，且為被告所是認，業如前述。是以，應認
    被害人並未因被告施行詐術，或使其陷於錯誤，而交付系爭行動電話之詐欺情事
    ；此外，復查無其他積極事證，足認被告確有公訴人所指訴之犯行，既不能證明
    被告犯罪，依法應諭知無罪之判決。
五、至於本件被告自承基於搶奪之犯意，於上述時、地向被害人乙○○佯稱欲選購行
    動電話，並乘被害人忙於接洽送貨員而不備之時，公然奪取被害人尚未交付，僅
    係取出供伊選購之行動電話二支，且迅即離去等情，已如上述；且被告為上開犯
    行所遺留於前述店內之指紋，經內政部警政署刑事警察局比對結果，確與其檔存
    被告犯罪疑人指紋卡指紋相符，並有內政部警政署刑事警察局八十九年八月二十
    五日（八九）刑紋字第一二二七四號函在卷足証。足認被告顯涉有刑法第三百
    二十五條第一項之搶奪罪嫌，惟此與公訴人所起訴之事實尚非屬同一社會事實，
    復未據起訴，本院自不得審究，應由檢察官另行偵辦，附此敘明。
據上論斷，應依刑事訴訟法第三百零一條第一項判決如主文。
本案經檢察官姜麗儒到庭執行職務。
中      華      民      國      九十      年      三    月      二      日
                                      臺灣高雄地方法院刑事第六庭
                                          法  官  張世賢
右正本證明與原本無異。
如不服本判決，應於判決送達後十日內，向本院提出上訴狀。
                                          書記官  蔡琬玲
中      華      民      國      九十      年      三    月      二      日


司法院資訊處製作；財團法人民間司法改革基金會備份。
